Minutes et répertoires du notaire Thomas PÉRIER, 22 novembre 1543 - 2 juin 1589 (étude XI)
Archives nationales
- Minutes de Thomas PÉRIER, 22 avril 1542 - 5 novembre 1618; MC/ET/XI/22 - MC/ET/XI/72
  - Minutes. 1551, 1er avril - 1552, 15 avril, 1er avril 1551 - 15 avril 1552; MC/ET/XI/31; registre
    - Succession, partage, maisons, Paris Fosse Entre les Portes Saint-Victor et Saint-Marcel, fleur de Lis, lacs d'Amour., 19 octobre 1551; MC/ET/XI/31
      Nom, qualité: (Mme ou Mlle) Lejeune, Catherine.
      Relations: épouse de l'intervenant 2, grand-mère paternelle de l'intervenant 3.
      Nom, qualité: (M.) Leprince, Jean.
      Nom, qualité: (Mme ou Mlle) Leprince, Marguerite.
      Relations: 03PFE01, épouse de l'intervenant 4.
      Nom, qualité: (M.) Roy de, Pierre.
      Profession: peintre (maitre), Paris.
    - Mariage., 19 octobre 1551; MC/ET/XI/31
      Nom, qualité: (M.) Gastineau, Etienne.
      Profession: pelletier, Paris.
      Domicile: Paris Faubourg Saint-Germain-des-Pres.
      Nom, qualité: (Mme ou Mlle) Passart, Perrette.
      Relations: sœur de l'intervenant 3.
      Nom, qualité: (Mme ou Mlle) Passart, Robine.
      Domicile: Paris rue Saint-Germain-l'Auxerrois.
      Relations: sœur de l'intervenant 2, veuve de l'intervenant 4.
      Nom, qualité: (M.) Hastiuer, Jean.
      Profession: serrurier, Paris.
      Nom, qualité: (M.) Passart, Jean.
      Nom, qualité: (Mme ou Mlle) Chevalier, Catherine.
      Nom, qualité: (M.) Passart, Pierre (docteur en la faculté de théologie).
      Profession: chanoine, Paris, Saint-Germain-l'Auxerrois.
      Relations: oncle paternel de l'intervenant 2
    - Bail à loyer, maison, Paris rue Saint-Victor, hôtel de la Longue Allée., 20 octobre 1551; MC/ET/XI/31
      Nom, qualité: (M.) Beauvais de, Claude (bourgeois de Paris).
    - Succession, transport., 21 octobre 1551; MC/ET/XI/31
      Nom, qualité: (Mme ou Mlle) Boissaye, Jeanne.
      Nom, qualité: (M.) Lesturgeon, Jean.
      Profession: imprimeur, Paris.
      Domicile: Paris rue du Bon Puits.
      Nom, qualité: (M.) Boissaye, Jean.
      Profession: imprimeur, Troyes (Aube).
      Domicile: Troyes (Aube).
    - Bail à loyer, terres, Avrainville (Essonne)., 22 octobre 1551; MC/ET/XI/31
      Nom, qualité: (M.) Rogues, Jean (aine).
      Profession: laboureur, Avrainville (Essonne).
      Domicile: Avrainville (Essonne)
    - Bail à loyer, maison (partie de), Paris rue des Noyers, l'Arbalete., 22 octobre 1551; MC/ET/XI/31
      Nom, qualité: (M.) Savary, Alexandre.
      Profession: huissier des requètes du palais, Paris.
      Nom, qualité: (M.) Regnard, Florent.
      Profession: notaire apostolique en l'université, Paris
    - Rente, constitution, place à bâtir, Sèvres (Hauts-de-Seine) ruelle allant du Château à Chaville., 24 octobre 1551; MC/ET/XI/31
      Nom, qualité: (M.) Robert, Marcelot.
      Profession: macon, Sèvres (Hauts-de-Seine).
      Nom, qualité: (Mme ou Mlle) Cormier, Guillemette.
    - Rente, quittance de rachat, pressoir, Chaville (Hauts-de-Seine)., 26 octobre 1551; MC/ET/XI/31
      Nom, qualité: (M.) Tubeuf, Pierre.
      Nom, qualité: (personne morale) Devilliers (hoirs)
    - Bail à loyer, maisons (2), Paris rue de la Harpe, rue du Foin., 26 octobre 1551; MC/ET/XI/31
      Nom, qualité: (M.) Crosse, Abraham.
      Profession: nattier (maitre), Paris.
    - Vente à remeré, terre, Vert-le-Grand (Essonne) Bois-au-Pretre (le)., 27 octobre 1551; MC/ET/XI/31
      Nom, qualité: (M.) Delaporte, Jacques.
      Profession: laboureur, Val le Grand.
      Domicile: Val le Grand.
      Nom, qualité: (Mme ou Mlle) Lemaire, Michèle.
      Nom, qualité: (M.) Henon, Jean (bourgeois de Paris).
    - Déclaration de cens, rente foncière, reconnaissance, vigne, Charenton (Val-de-Marne) Conflans, bourdeaux (les)., 28 octobre 1551; MC/ET/XI/31
      Nom, qualité: (M.) Hucher, Mahiet.
      Profession: laboureur de vigne, Charenton (Val-de-Marne).
    - Vente, bottes de saule, gerbes d'osier, Paris, maisons-Alfort (Val-de-Marne)., 28 octobre 1551; MC/ET/XI/31
      Nom, qualité: (M.) Bauldry, Pierre.
      Profession: laboureur (marchand), Maisons-Alfort (Val-de-Marne).
      Domicile: Maisons-Alfort (Val-de-Marne).
    - Rente foncière, reconnaissance, vigne, Charenton (Val-de-Marne) Conflans, bourdeaux (les)., 28 octobre 1551; MC/ET/XI/31
      Nom, qualité: (Mme ou Mlle) Hagues de, Claude.
    - Transport, propriété de maison et vigne, Thorigny (Seine-et-Marne) rue du Moncel, tuiliers (les)., 30 octobre 1551; MC/ET/XI/31
      Nom, qualité: (M.) Dallenson, Claude.
      Profession: marchand, Rozay (Seine-et-Marne).
      Domicile: Rozay (Seine-et-Marne).
      Nom, qualité: (M.) Yollant, Jacques.
      Profession: receveur de baronnie, Montjay (Seine-et-Marne).
      Nom, qualité: (M.) Degrippeval, Girard.
      Profession: tanneur, Melun (Seine-et-Marne).
      Relations: propriétaire des biens de l'intervenant 3, époux de l'intervenant 4.
      Nom, qualité: (Mme ou Mlle) Bisson, Anne.
    - Vente, vigne, Chevilly (Val-de-Marne) Enfer (l')., 31 octobre 1551; MC/ET/XI/31
      Nom, qualité: (M.) Guerin, Mathurin.
      Domicile: Chevilly (Val-de-Marne) Grand rue.
      Domicile: Hay (l') (Hauts-de-Seine)
    - Bail à ferme, terres, Etang-la-Ville (l') (Yvelines)., 3 novembre 1551; MC/ET/XI/31
      Nom, qualité: (M.) Couloup de, Jean.
      Nom, qualité: (Mme ou Mlle) Seguier (marie).
      Nom, qualité: (M.) Aguyton, Gabriel (bourgeois de Paris).
      Nom, qualité: (Mme ou Mlle) Seguier, Marguerite.
      Nom, qualité: (M.) Thomas, Jean.
      Profession: laboureur, Etang-la-Ville (l') (Yvelines).
      Domicile: Etang-la-Ville (l') (Yvelines)
    - Bail à ferme, terres, Clamart (Hauts-de-Seine)., 3 novembre 1551; MC/ET/XI/31
      Nom, qualité: (M.) Catin, Jean (seigneur de vau).
      Nom, qualité: (M.) Catin, Audebert (seigneur de clamart).
      Nom, qualité: (M.) Noyon de, Nicolle.
      Nom, qualité: (Mme ou Mlle) Catin, Catherine.
      Nom, qualité: (M.) Demillieres, Mathurin.
      Relations: époux de l'intervenant 6.
      Nom, qualité: (Mme ou Mlle) Ansoult, Claude.
      Relations: épouse de l'intervenant 5
    - Bail à loyer, maison, Saint-Marcel (Paris) rue Neuve-Sainte-Geneviève., 4 novembre 1551; MC/ET/XI/31
      Nom, qualité: (M.) Triboust, Jean.
      Profession: éteufier (maitre), Paris.
      Domicile: Paris rue des Tournelles
    - Bail à loyer, terre, Gentilly (Val-de-Marne) Hautes-Bornes (les)., 4 novembre 1551; MC/ET/XI/31
      Nom, qualité: (Mme ou Mlle) Breant, Colette.
      Domicile: Saint-Marcel (Paris) rue de Lourcines.
      Nom, qualité: (Mme ou Mlle) Terrachon, Jeanne.
      Domicile: Paris rue des Jardins, près l'Avé Maria.
      Relations: épouse de l'intervenant 3, veuve de l'intervenant 4.
      Nom, qualité: (M.) Constantin, Jean.
      Profession: scieur d'ais.
      Nom, qualité: (M.) Lesturgeon, Guillaume.
      Nom, qualité: (M.) Thibault, Jean.
    - Bail à loyer, revenus de cure, Bromeilles (Loiret)., 5 novembre 1551; MC/ET/XI/31
      Profession: prêtre, boursier perpetuel du college, Paris.
      Nom, qualité: (M.) Paillard, Jean.
      Domicile: Larchant (Eure) Garcheville.
      Relations: fils de l'intervenant 3, héritier de l'intervenant 3
    - Quittance, dommages et intérêts pour coup de dague., 6 novembre 1551; MC/ET/XI/31
      Nom, qualité: (M.) Danselle, Jean.
      Domicile: Paris rue Frementeau, près Saint-Honoré.
      Nom, qualité: (M.) Ducastel, Jean.
      Profession: tailleur de pierre, Saint-Marcel (Paris).
      Domicile: Saint-Marcel (Paris) rue d'Ablon
    - Reconnaissance de dette., 6 novembre 1551; MC/ET/XI/31
      Nom, qualité: (M.) Raveau, Jean.
    - Vente, vigne, Bagneux (Hauts-de-Seine) Plantes (les)., 7 novembre 1551; MC/ET/XI/31
      Nom, qualité: (M.) Royer, Jean.
      Nom, qualité: (Mme ou Mlle) Rocquier, Agnès.
      Nom, qualité: (M.) Rousseau, Claude.
      Profession: laboureur de vigne, Fontenay-sous-Bagneux (Hauts-de-Seine).
      Domicile: Fontenay-sous-Bagneux (Hauts-de-Seine)
    - Pension, placement d'une sourde-muette, Faubourg Saint-Marcel (Paris)., 7 novembre 1551; MC/ET/XI/31
      Nom, qualité: (M.) Beaulse, Didier.
      Profession: carrier, Paris.
      Domicile: Paris Courtille (la).
      Nom, qualité: (Mme ou Mlle) Beaulse, Benarde.
      État civil: sourde-muette.
      Profession: servante chambrière.
      Nom, qualité: (Mme ou Mlle) Lefevre, Perrette.
      Domicile: Saint-Marcel (Paris) Copeaux, rue Saint-Jacques.
      Nom, qualité: (M.) Beausse, Etienne.
      Profession: laboureur de vigne, Saint-Marcel (Paris).
    - Succession, transport., 7 novembre 1551; MC/ET/XI/31
      Relations: héritier de l'intervenant 1
    - Vente, vigne, Savigny-sur-Orge (Essonne) Haut-de-Ronsay (le)., 7 novembre 1551; MC/ET/XI/31
      Nom, qualité: (M.) Mestayer, Jean.
      Profession: laboureur, Savigny-sur-Orge (Essonne).
      Domicile: Savigny-sur-Orge (Essonne).
      Nom, qualité: (M.) Rioust, Arthur.
      Nom, qualité: (Mme ou Mlle) Sevestre, Geneviève.
    - Rente foncière, bail à rente, vigne, Colombes (Hauts-de-Seine) Lormont., 9 novembre 1551; MC/ET/XI/31
      Nom, qualité: (M.) Bigorne, Benoit.
      Nom, qualité: (Mme ou Mlle) Benoist, Françoise.
      Nom, qualité: (M.) Seguret, Nicolas (jeune).
      Profession: laboureur, Colombes (Hauts-de-Seine).
      Domicile: Colombes (Hauts-de-Seine).
      Nom, qualité: (Mme ou Mlle) Girard, Jeanne.
    - Rente foncière, reconnaissance, vigne, Charenton (Val-de-Marne) Fonds de Bourgogne (les)., 10 novembre 1551; MC/ET/XI/31
      Nom, qualité: (M.) Cousturier, Arnoul.
    - Permission, paiement d'ouvrages de maçonnerie., 10 novembre 1551; MC/ET/XI/31
      Nom, qualité: (M.) Godefroy, Jean (bourgeois de Paris).
      Domicile: Clo ître Sainte-Opportune.
      Relations: créancier(e) de l'intervenant 2, débiteur de l'intervenant 3.
      Nom, qualité: (M.) Raillart, Jean.
      Profession: teinturier (marchand), Paris.
      Domicile: Paris rue de la Bucherie, la Croix d'Or.
      Relations: débiteur de l'intervenant 1.
      Nom, qualité: (M.) Revillon, Pierre.
      Profession: macon (maitre), Paris.
      Relations: créancier(e) de l'intervenant 1
    - Vente, vigne, Gentilly (Val-de-Marne) Males Maisons., 11 novembre 1551; MC/ET/XI/31
      Nom, qualité: (M.) Pescheur, Thibaut.
      Profession: laboureur, Gentilly (Hauts-de-Seine).
    - Promesse, paiement de reliquat de compte., 11 novembre 1551; MC/ET/XI/31
      Nom, qualité: (M.) Espert, Elie.
      Profession: boursier du collège de chenac, Paris.
      Domicile: Paris Collège de Chenac Dit de Saint-Michel.
      Nom: College de Chenac.
    - Rente foncière, reconnaissance, vignes, Charenton (Val-de-Marne) Artillerie (l'), chemin-aux-Meuniers (le)., 11 novembre 1551; MC/ET/XI/31
      Nom, qualité: (Mme ou Mlle) Passience, Jeanne.
      Nom, qualité: (M.) Melays, Jean.
    - Reconnaissance de dette., 12 novembre 1551; MC/ET/XI/31
      Nom, qualité: (M.) Saint-Merry de, Denis (écuyer, seigneur de la granche).
      Domicile: Paris rue du Platre.
      Nom, qualité: (M.) Gobillon, Jean.
      Profession: marchand, Mortagne (Orne).
      Domicile: Mortagne-au-Perche (Orne).
      Nom, qualité: (M.) Despres, Macé.
      Domicile: Mortagne (Orne).
      Nom, qualité: (M.) Texier, Jean.
      Relations: representé(e) par l'intervenant 02
    - Aveu et denombrement, bois, Clamart (Hauts-de-Seine)., 12 novembre 1551; MC/ET/XI/31
      Nom, qualité: (M.) Gallot de, Jean.
      Domicile: Bouglinval (Eure-et-Loir).
      Nom, qualité: (Mme ou Mlle) Furet, Louise.
      Nom, qualité: (M.) Catin, Jean (seigneur en partie de clamart).
      Profession: avocat en Parlement, Paris, rue de la Bucherie
    - Vente, vigne, Gentilly (Val-de-Marne) Porteclerc., 12 novembre 1551; MC/ET/XI/31
      Nom, qualité: (M.) Lebrun, François.
      Nom, qualité: (Mme ou Mlle) Guillaume, Jeanne.
      Nom, qualité: (M.) Tailleboust, Jean.
    - Vente, maison (partie de), Gentilly (Val-de-Marne) Carrefour., 13 novembre 1551; MC/ET/XI/31
      Nom, qualité: (M.) Morillon, Maurice.
      Nom, qualité: (Mme ou Mlle) Ducye, Claude.
      Nom, qualité: (M.) Poiret, Thomas.
      Profession: laboureur (marchand), Gentilly (Val-de-Marne).
    - Vente, brochets et carpes, Château-Thierry (Oise) Etangs de Cocatrix., 13 novembre 1551; MC/ET/XI/31
      Nom, qualité: (M.) Leroux, Jacques.
      Profession: conseiller au Parlement, Paris.
      Nom, qualité: (M.) Rouelle, Pierre.
      Profession: poissonnier, Paris.
      Domicile: Paris rue à l'Opposite du Port Saint-Bernard
    - Accord, vente, terre, Noisy-le-Grand (Seine-Saint-Denis) Bourbier (le)., 13 novembre 1551; MC/ET/XI/31
      Nom, qualité: (M.) Robin, Jean.
      Profession: laboureur de vigne, Noisy-le-Grand (Seine-Saint-Denis).
      Domicile: Noisy-le-Grand (Seine-Saint-Denis).
      Nom, qualité: (Mme ou Mlle) Lyart, Robine.
      Nom, qualité: (M.) Guillot, Louis (aine).
      Profession: laboureur de vigne, Neuilly-sur-Marne (Seine-Saint-Denis).
      Domicile: Neuilly-sur-Marne (Seine-Saint-Denis)
    - Bail à loyer, maison, Paris rue de la Calandre, le Paon Blanc., 14 novembre 1551; MC/ET/XI/31
      Nom, qualité: (M.) Catin, Jean.
      Nom, qualité: (M.) Catin, Jean (seigneur de clamart).
      Profession: avocat en Parlement, Paris (Hauts-de-Seine).
      Relations: père de l'intervenant 1, tuteur de l'intervenant 1.
      Nom, qualité: (M.) Chabot, Jean (bourgeois de Paris).
      Profession: joaillier (marchand), Paris.
      Domicile: Vallée de Misère
    - Vente, vigne, Savigny-sur-Orge (Essonne) Rosset., 14 novembre 1551; MC/ET/XI/31
      Nom, qualité: (M.) Pagyn, Jean.
      Nom, qualité: (Mme ou Mlle) Delahupraye, Jeanne.
      Relations: épouse de l'intervenant 4, representant(e) de l'intervenant 4.
    - Rente foncière, reconnaissance, vigne, Issy (Hauts-de-Seine)., 14 novembre 1551; MC/ET/XI/31
      Nom, qualité: (M.) Pothier, Jean.
      Profession: laboureur, Vanves (Hauts-de-Seine).
      Domicile: Vanves (Hauts-de-Seine).
      Nom, qualité: (M.) Baudet, Philippe.
      Profession: laboureur, Issy (Hauts-de-Seine).
      Nom, qualité: (M.) Baudet, Jean.
      Nom, qualité: (Mme ou Mlle) Baudet, Etiennette.
      Nom, qualité: (M.) Thomas, Toussaint.
      Nom, qualité: (Mme ou Mlle) Petit, Catherine (bourgeoise de Paris).
      Relations: veuve de l'intervenant 7.
      Nom, qualité: (M.) Plassan, Claude.
      Relations: époux de l'intervenant 6
    - Apprentissage, métier horloger., 15 novembre 1551; MC/ET/XI/31
      Nom, qualité: (M.) Lemaire, Perrin.
      Profession: horloger (apprenti), Paris.
      Nom, qualité: (Mme ou Mlle) Cordier, Jeanne.
      Relations: mère de l'intervenant 1, épouse de l'intervenant 3.
      Nom, qualité: (M.) Lemaire, Thomas.
      Profession: cordonnier, Mesnil-Aubry (le) (Val-d'Oise).
      Domicile: Mesnil-Aubry (le) (Val-d'Oise).
      Relations: époux de l'intervenant 2, père de l'intervenant 1.
      Nom, qualité: (M.) Greban, Jean.
      Profession: horloger (maitre), Paris.
      Domicile: Paris Près le Palais.
      Relations: beau-frère de l'intervenant 1
    - Succession, quittance., 15 novembre 1551; MC/ET/XI/31
      Profession: principal des grammairiens, cure de saint-medard, Paris, Collège de Navarre.
      Nom, qualité: (personne morale) Lequien (enfants).
      Relations: legataires de l'intervenant 1, enfants de l'intervenant 3.
      Nom, qualité: (M.) Lequien, Pierre.
      Profession: boulanger (marchand), Saint-Marcel (Paris).
      Relations: exécuteur testamentaire de l'intervenant 1
    - Vente, terre, Rungis (Val-de-Marne) Chemin de Fresnes à Thiais., 18 novembre 1551; MC/ET/XI/31
      Nom, qualité: (M.) Beliart, Jacques.
      Nom, qualité: (M.) Barre, Claude.
    - Donation viagère, rente., 20 novembre 1551; MC/ET/XI/31
      Nom, qualité: (M.) Caracciolo de, Antoine (prince de melfi).
      Profession: eveque, abbé, Troyes, ham (10, 80).
      Domicile: Paris rue de Bièvres.
      Nom, qualité: (M.) Salicot de, Guillaume (écuyer)
    - Obligation, argent prete, futailles, cheval., 20 novembre 1551; MC/ET/XI/31
      Nom, qualité: (M.) Delabrosse, Jean (aine).
      Profession: laboureur vigneron, Vanves (Hauts-de-Seine).
      Nom, qualité: (M.) Dauvergne, Martial.
      Profession: pr être, Paris.
    - Rente, transport, maison, Paris rue Zacharie, le Heron., 21 novembre 1551; MC/ET/XI/31
      Nom, qualité: (M.) Gryveau, Guy.
      Profession: secrétaire du comte de gruyères.
    - Rente, constitution, maison, Rungis (Val-de-Marne) rue de l'H ôtel-Dieu., 23 novembre 1551; MC/ET/XI/31
      Nom, qualité: (M.) Delanoue, Girard (jeune).
      Profession: laboureur, Rungis (Val-de-Marne).
      Domicile: Rungis (Val-de-Marne).
      Nom, qualité: (Mme ou Mlle) Cabarin, Jeanne.
      Nom, qualité: (M.) Cousin, Mathieu.
      Domicile: Rungis (Val-de-Marne)
    - Rente foncière, bail, masure, Clamart (Hauts-de-Seine)., 25 novembre 1551; MC/ET/XI/31
      Nom, qualité: (M.) Ruffier, Robert.
      Profession: maçon, Clamart (Hauts-de-Seine).
      Nom, qualité: (M.) Marinyon, Pierre.
      Profession: laboureur de vigne, Clamart (Hauts-de-Seine).
      Domicile: Clamart (Hauts-de-Seine)
    - Vente à remere, ratification, prés, Castera (Toulouse (diocese))., 25 novembre 1551; MC/ET/XI/31
      Nom, qualité: (M.) Labourel de, Claude.
      Domicile: Paris rue de Bordelles, hotel de Banyeres.
      Nom, qualité: (M.) Labourel de, Gaspard.
      Nom, qualité: (M.) Cassot, Raymond.
      Profession: pédagogue, Paris.
      Relations: assistant(e) de l'intervenant 1, assistant(e) de l'intervenant 2.
      Nom, qualité: (M.) Dufau, Raymond (seigneur de marnac).
      Domicile: Toulouse (Haute-Garonne)
      acte de vente; ratification
    - Alloué, métier peintre., 26 novembre 1551; MC/ET/XI/31
      Nom, qualité: (M.) Chiffry, Simon.
      Profession: peintre (compagnon), Paris.
      Nom, qualité: (M.) Deroy, Pierre.
      contrat de travail
    - Succession, transport, rentes constituées., 26 novembre 1551; MC/ET/XI/31
      Nom, qualité: (Mme ou Mlle) Garnier, Philippe.
      Relations: mère de l'intervenant 2, mère de l'intervenant 3.
      Nom, qualité: (M.) Lemercier, Pierre (seigneur de boisvert).
      Domicile: Ivoy-le-Pre (Berry).
      Nom, qualité: (M.) Le Mercier, Léon.
      Nom, qualité: (M.) Tiraqueau, André.
      Profession: conseiller en Parlement, Paris.
      Relations: crédirentier(e) de l'intervenant 1
    - Convention, nourriture et entretien d'enfant, Paris., 26 novembre 1551; MC/ET/XI/31
      Nom, qualité: (Mme ou Mlle) Alix, Jeanne.
      Domicile: Paris Faubourg Saint-Germain-des-Pres, rue du Colombier.
      Relations: épouse de l'intervenant 2, veuve de l'intervenant 3.
      Nom, qualité: (M.) Goujon, Michel.
      Nom, qualité: (M.) Charpentier, Nicolas.
      Profession: marchand de bois.
      Domicile: Avernes (Val-d'Oise).
      Nom, qualité: (Mme ou Mlle) Charpentier, Victoire.
      Relations: fille de l'intervenant 3, fille de l'intervenant 1.
      Nom, qualité: (M.) Bourges, René.
      Domicile: Paris rue du Murier
    - Rente, transport., 26 novembre 1551; MC/ET/XI/31
      Domicile: Sancerre (Cher) Ainay-le-Pre.
      Nom, qualité: (M.) Bissauge, Jean (bourgeois de Paris).
    - Quittance, dommages et intérêts pour accident à enfant, Paris., 26 novembre 1551; MC/ET/XI/31
      Nom, qualité: (M.) Cordier, Adrien.
      Profession: couturier, Paris.
      Nom, qualité: (M.) Cordier, Alexandre.
      Nom, qualité: (M.) Bezard, Julien.
      Nom, qualité: (M.) (nom Inconnu), Marceau.
      Profession: serviteur d'étable, Paris.
      Relations: au service de l'intervenant 3
    - Rente foncière, reconnaissance, vigne, Hay-les-Roses (l') (Hauts-de-Seine) Epinette (l')., 27 novembre 1551; MC/ET/XI/31
      Nom, qualité: (Mme ou Mlle) Garnier, Jeanne.
      Profession: bachelier boursier théologien, Paris.
      Relations: fils de l'intervenant 4.
      Nom, qualité: (M.) Dupre, Julien.
    - Quittance, quittance réciproque., 27 novembre 1551; MC/ET/XI/31
      Nom, qualité: (M.) Benoist, Guillaume.
      Domicile: Paris rue de la Truanderie, la Petite Chassemaree.
      Nom, qualité: (M.) Rogier, Jean.
    - Vente, vigne, Savigny-sur-Orge (Essonne) Rossay., 27 novembre 1551; MC/ET/XI/31
      Nom, qualité: (M.) Marie, Jean.
      Nom, qualité: (Mme ou Mlle) Auzanne, Marion.
      Relations: épouse de l'intervenant 3, acceptant pour l'intervenant 03
    - Bail, moutons et brebis, Pierrelaye (Val-d'Oise)., 28 novembre 1551; MC/ET/XI/31
      Nom, qualité: (M.) Butte, Dimanche.
      Profession: laboureur, Pierrelaye (Val-d'Oise).
      Domicile: Pierrelaye (Val-d'Oise).
      Relations: épouse de l'intervenant 2, acceptant pour l'intervenant 02
    - entrée en service, métier de p êcheur à engins, Paris., 30 novembre 1551; MC/ET/XI/31
      Nom, qualité: (M.) Breteau, Jean.
      Profession: p êcheur à engins (serviteur), Paris.
      Domicile: Paris rue des Bernardins.
    - Bail à loyer, maison, Vitry-sur-Seine (Val-de-Marne) Devant la Grand Fontaine, la Petite Fleur de Lys., 30 novembre 1551; MC/ET/XI/31
      Nom, qualité: (M.) Debeauvais, Claude (bourgeois de Paris).
      Nom, qualité: (M.) Montiege, Damien.
      Profession: barbier, Vitry-sur-Seine (Val-de-Marne).
    - Vente, vignes, Vitry (Val-de-Marne) Blondeau, brebis (la)., 30 novembre 1551; MC/ET/XI/31
      Nom, qualité: (Mme ou Mlle) Heurlin, Marion.
      Nom, qualité: (M.) Leviel, Jean.
      Nom, qualité: (M.) Donget, Jean.
      Domicile: Saint-Marcel (Paris) Champ d'Albiac, rue Saint-Rene
    - Vente, vignes, Longjumeau (Essonne) Four-l'Eveque (l'), sablons (les)., 30 novembre 1551; MC/ET/XI/31
      Nom, qualité: (M.) Delaporte, Jean.
      Profession: patissier (maitre).
      Domicile: Paris Faubourg Saint-Germain-des-Pres, rue de Nesle.
      Nom, qualité: (Mme ou Mlle) Amyot, Claude.
      Nom, qualité: (M.) Moireau, Jean.
      Profession: bourrelier, Longjumeau (Essonne).
      Domicile: Longjumeau (Essonne)
    - Vente, vigne, Clamart Closeaux (les)., 1er décembre 1551; MC/ET/XI/31
      Nom, qualité: (M.) Bonnet, Bastien.
      Profession: laboureur, tonnelier, Chaillot (Paris).
      Domicile: Chaillot (Paris).
      Nom, qualité: (Mme ou Mlle) Duplex, Jeanne.
      Nom, qualité: (M.) Fleury, Pierre.
      Domicile: Clamart (Essonne).
    - Vente, maison, Saint-Marcel (Paris) Villeneuve-Saint-René., 2 décembre 1551; MC/ET/XI/31
      Nom, qualité: BOUCHINET Jean.
      Nom, qualité: (Mme ou Mlle) Maupin, Jeanne.
      Nom, qualité: (M.) Lecaron, Pierre.
      Profession: vicaire, Choisy-sur-Seine (Val-de-Marne)
    - Rente foncière, reconnaissance, maison, Soisy-sous-Montmorency (Val-d'Oise) rue des Tertres., 5 décembre 1551; MC/ET/XI/31
      Nom, qualité: (M.) Fizely, Jacques.
      Profession: laboureur, Montmorency (Val-d'Oise).
      Domicile: Montmorency (Val-d'Oise).
    - Rente foncière, reconnaissance, maison, Evry (Essonne) Chante-Coq., 5 décembre 1551; MC/ET/XI/31
      Nom, qualité: (M.) Langloys, Pierre.
      Profession: laboureur de vigne, manouvrier, Evry (Essonne).
      Domicile: Evry (Essonne).
      Nom, qualité: (M.) Robichon, Pierre.
      Nom, qualité: (Mme ou Mlle) Le Maignan, Gertrude.
      Relations: époux de l'intervenant 2, veuve de l'intervenant 4.
      Nom, qualité: (M.) Laisne, Jean.
    - Quittance, ferme de seigneurie, Chaye et Fromentel Près Genisy., 5 décembre 1551; MC/ET/XI/31
      Nom, qualité: (M.) Chevreuse, Pierre (bourgeois de Paris).
      Profession: marchand, commissaire de seigneurie, Massy (Essonne).
      Nom, qualité: (M.) Michel, Guillaume.
      Profession: laboureur, Genisy.
      Domicile: Genisy.
      Nom, qualité: (M.) Desfriches, Louis.
      Profession: laboureur, Athis (Essonne).
      Domicile: Athis (Essonne)